臺灣新北地方法院刑事判決
111年度審訴字第568號
公  訴  人  臺灣新北地方檢察署檢察官
被      告  張菁紋




上列被告因違反毒品危害防制條例案件，經檢察官提起公訴（  
111年度毒偵字第169號），被告於本院準備程序中就被訴事實為
有罪之陳述，經告知簡式審判程序之旨，並聽取當事人之意見後
，經本院合議庭裁定由受命法官獨任行簡式審判程序，判決如下
：
    主  文
張菁紋施用第一級毒品，處有期徒刑陸月，如易科罰金，以新臺
幣壹仟元折算壹日；又施用第二級毒品，處有期徒刑叁月，如易
科罰金，以新臺幣壹仟元折算壹日。應執行有期徒刑柒月，如易
科罰金，以新台幣壹仟元折算壹日。
扣案之海洛因壹包（含包裝袋壹只，驗餘淨重零點貳伍陸參公克
）沒收銷燬；扣案之注射針筒壹支、鼻管壹個、玻璃球壹個均沒
收。
    事  實
一、張菁紋明知海洛因、甲基安非他命分別為毒品危害防制條例
    第2條第2項第1款、第2款所規定之第一級、第二級毒品，不
    得施用、持有，竟基於施用第一級毒品海洛因之犯意，於民
    國110年11月18日9時許，在新北巿三峽區白雞路33之5號2樓
    內，以將海洛因置入針筒注射進入體內方式，施用海洛因1
    次；復基於施用第二級毒品甲基安非他命之犯意，於同日9
    至10許間，在同上址內，以將甲基安非他命置入玻璃球內點
    火燒烤吸食所生煙霧之方式，施用甲基安非他命1次。嗣於
    同日16時許，為警持本院核發之搜索票，在上址進行搜索，
    當場扣得其所有之第一級毒品海洛因1包（驗餘淨重0.2563
    公克）、注射針筒1支、鼻管1個及玻璃球1個。經其同意由
    警採集其尿液送驗結果，呈嗎啡及甲基安非他命陽性反應，
    因而查悉上情。
二、案經新北市政府警察局刑事警察大隊報告臺灣新北地方檢察
    署檢察官偵查暨自動簽分起訴。
    理  由
一、程序部分：
(一)查本案被告張菁紋所犯均係死刑、無期徒刑、最輕本刑為3
    年以上有期徒刑以外之罪，且均非高等法院管轄第一審案件
    ，其於準備程序中就被訴事實為有罪之陳述，經本院告知簡
    式審判程序之旨，並聽取公訴人、被告之意見後，本院合議
    庭裁定由受命法官獨任進行簡式審判程序審理，則本案證據
    之調查，依刑事訴訟法第273條之2規定，自不受同法第159
    條第1項、第161條之2、第161條之3、第163條之1及第164條
    至第170條規定之限制，合先敘明。
(二)查被告前因施用毒品案件，經本院以109年度毒聲字第872號
    裁定送觀察、勒戒後，認無繼續施用毒品傾向，於110年11
    月12日執行完畢出所，並經臺灣新北地方檢察署檢察官以10
    9年度毒偵字第3486、3573、5648號及110年度毒偵字第3025
    、3026號為不起訴處分確定，有臺灣高等法院被告前案紀錄
    表在卷可佐。是被告係於前開觀察、勒戒執行完畢釋放後3
    年內，又犯本案施用第一、二級毒品之罪。本案施用毒品犯
    行，既經檢察官追訴，自應由本院依法論處。
二、認定事實之理由及證據
　　上開犯罪事實，業據被告於警詢、偵查、本院準備程序及審
    理時均坦承不諱，並有卷附新北市政府警察局板橋分局搜索
    扣押筆錄、扣押物品目錄表各1件可參（見毒偵字卷第23至3
    9頁），及扣案海洛因1包（驗餘淨重0.2563公克）、注射針
    筒1支、鼻管1個、玻璃球1個足資佐證。又被告於上開時、
    地，為警查獲後經採集尿液送驗結果，呈嗎啡及甲基安非他
    命陽性反應乙節，有勘察採證同意書、新北市政府警察局受
    採集尿液檢體人姓名及檢體編號對照表、台灣檢驗科技股份
    有限公司110年12月21日濫用藥物檢驗報告（檢體編號：Q00
    00000號）各1份在卷可憑（見毒偵字卷第67頁、第69頁、第
    117頁）。上開扣案之海洛因1包（驗餘淨重0.2563公克）經
    送鑑驗結果，檢出第一級毒品海洛因成分，復有臺北榮民總
    醫院111年1月6日北榮毒鑑字第C0000000號毒品成分鑑定書1
    份附卷可稽（見毒偵字卷第127頁），足認被告前揭任意性
    自白與事實相符，堪以採信。本案事證明確，被告犯行洵堪
    認定，應依法論科。
三、論罪科刑：
(一)罪名：
　　核被告所為，係犯係犯毒品危害防制條例第10條第1項之施
    用第一級毒品罪、同條例第10條第2項之施用第二級毒品罪
    。被告施用第一級毒品海洛因、施用第二級毒品甲基安非他
    命前持有海洛因、甲基安非他命之低度行為，為施用之高度
    行為所吸收，均不另論罪。
(二)罪數：
    被告所犯上開2罪間，犯意個別，行為互殊，應予分論併罰
    。
(三)被告①前因施用毒品案件，經本院以102年度訴字第30號判決
    判處有期徒刑1年2月、7月，應執行有期徒刑1年7月，上訴
    後，經臺灣高等法院以102年度上訴字第1081號判決駁回上
    訴確定。②復因施用毒品案件，經本院以103年度訴緝字第16
    9號判決判處有期徒刑10月確定。③又因搶奪案件，經本院以
    103年度訴字第1276號判決判處有期徒刑10月確定。④又因竊
    盜案件，經臺灣高等法院以104年度上易字第1227號判決判
    處有期徒刑10月確定。⑤再因竊盜案件，經臺灣高等法院以1
    04年度上易字第2095號判決判處有期徒刑3月確定。⑥因竊盜
    案件，經本院以104年度簡字第4033號判決判處有期徒刑5月
    、3月，應執行有期徒刑6月確定。⑦復因詐欺案件，經本院
    以104年度審簡字第1498號判決判處有期徒刑4月確定。上開
    ②至⑦所示案件之罪刑，嗣經臺灣高等法院以105年度聲字第1
    675號裁定應執行有期徒刑3年3月確定，並與①案件之應執行
    1年7月接續執行，於107年11月2日縮短刑期假釋出監並付保
    護管束，迄於108年6月6日保護管束期滿，假釋未經撤銷，
    其未執行之刑以執行完畢之事實，業據公訴人於起訴書犯罪
    事實欄記載明確，並經公訴人於本院審理時提出臺灣新北地
    方檢察署111年度毒偵字第169號之被告前案資料卷宗（內含
    被告提示簡表、刑案資料查註記錄表、矯正簡表），用以證
    明被告構成累犯之事實，核與臺灣高等法院被告前案記錄表
    相符，並為被告所不爭執，足認被告前受有期徒刑執行完畢
    後，5年以內故意再犯本案有期徒刑以上之罪，均為刑法第4
    7條第1項規定之累犯。又公訴人於本院審理時請求依累犯規
    定，對被告加重其刑，惟依司法院釋字第775號解釋意旨，
    審酌被告上開構成累犯之前案執行紀錄中，雖有與本案犯罪
    性質相同之施用毒品案件，然其上開前案施用毒品犯行時間
    距本次犯行已逾5年，尚難認其於本案中有彰顯出主觀特別
    惡性或刑罰反應力薄弱之情形，且本案亦無符合刑法第59條
    所定要件，如加重法定最低本刑，恐致其所受刑罰超過其所
    應負擔罪責，是依上開解釋意旨裁量後認毋庸加重其法定最
    低本刑。
(四)按毒品危害防制條例第17條第1項規定：「犯第4條至第8條
    、第10條或第11條之罪，供出毒品來源，因而查獲其他正犯
    或共犯者，減輕或免除其刑。」所稱「供出毒品來源，因而
    查獲其他正犯或共犯」，須被告翔實供出與其犯罪有關之本
    案毒品來源的具體事證，因而使警方或偵查犯罪機關知悉其
    他正犯或共犯，據以查獲其人、其犯行的結果，二者兼備，
    並有因果關係，始能獲上述減免其刑之寬典。又所謂查獲其
    人、其犯行，雖不以達有罪認定之已無合理懷疑存在之程度
    為必要，必也至少已臻至起訴門檻之證據明確，且有充分之
    說服力，方得獲邀上開減免其刑之寬典，故著重在其犯行之
    查獲。若偵查犯罪機關認為事證不足，而無從確實查獲者，
    即與上開規定不符，無其適用之餘地（最高法院108年度台
    上字第3704號判決意旨參照）。查：被告雖供稱其有向警方
    提供毒品來源即鄧水池云云，惟被告於本案為警查獲後於警
    詢時，供述其為警查扣之毒品海洛因1包，來源為同時在場
    為警查獲之鄧水池等語，員警並以鄧水池涉嫌販賣毒品予被
    告，而將鄧水池移送臺灣新北地方檢察署偵辦等情，固有被
    告110年11月18日警詢筆錄、新北市政府警察局刑事警察大
    隊110年11月19日新北警刑毒緝字第1104528730號刑事案件
    報告書各1件可參（見毒偵字卷第14頁、本院卷第161至163
    頁），然鄧水池經檢察官偵查後，因被告於警詢、偵查中前
    後指述反覆，且查無其他補強事證可為佐證，而認鄧水池之
    犯罪嫌疑不足，經檢察官為不起訴處分一節，有臺灣新北地
    方檢察署檢察官111年度偵字第77號不起訴處分書1件可佐（
    見本院卷第189至191頁），揆諸上開說明，尚難認被告有供
    出毒品來源因而查獲其他正犯之情事，復此敘明。
(五)量刑：
    爰以行為人之責任為基礎，審酌被告前已因施用毒品案件，
    經觀察、勒戒及強制戒治之處遇，本應知所警惕，猶漠視法
    令禁制，再次施用毒品，顯未知所戒慎，其無視於毒品對於
    自身健康之戕害及國家對於杜絕毒品犯罪之禁令，亦未見戒
    除惡習之決心，再為上開施用毒品犯行，對於社會風氣、治
    安有潛在之危害性，殊非可取；惟徵諸其犯罪所生之危害，
    實以自戕身心健康為主，對於他人生命、身體、財產等法益
    ，尚無重大明顯之實害，暨施用毒品者均具有相當程度之生
    理成癮性及心理依賴性，其犯罪心態與一般刑事犯罪之本質
    並不相同，應側重適當之醫學治療及心理矯治為宜，非難性
    較低；兼衡被告於本院審理時自陳高中肄業之智識程度及家
    庭生活與經濟狀況（詳見本院簡式審判筆錄第4頁）、犯後
    坦承犯行之態度等一切情狀，分別量處如主文所示之刑，並
    均諭知易科罰金之折算標準，及定其應執行刑，並諭知易科
    罰金之折算標準。
四、沒收部分：
(一)扣案之海洛因1包（驗餘淨重0.2563公克），屬毒品危害防
    制條例第2條第2項第1款所列管之第一級毒品，又盛裝上開
    海洛因之外包裝袋上亦沾有該毒品殘渣，無論依何種方式均
    難與之析離，均應整體視為查獲之第一級毒品，應依毒品危
    害防制條例第18條第1項前段之規定，宣告沒收銷燬。至送
    鑑耗損之海洛因，既已滅失，自無庸再予宣告沒收銷燬，併
    此敘明。
(二)扣案之注射針筒1支、鼻管1個、玻璃球1個，均屬被告所有
    ，分別為供被告施用第一級毒品海洛因、第二級毒品甲基安
    非他命犯行所用之物，業據被告供承在卷，爰依刑法第38條
    第2項前段規定，宣告沒收。
據上論斷，應依刑事訴訟法第273條之1第1項、第299條第1項前
段，毒品危害防制條例第10條第1項、第2項、第18條第1項前段
，刑法第11條、第41條第1項前段、第8項、第51條第5款、第38
條第2項前段，判決如主文。
本案經檢察官鄭淑壬提起公訴，檢察官高智美到庭執行職務。
中    華    民    國   111    年    7     月    13    日
                  刑事第二十五庭  法  官  白光華
以上正本證明與原本無異
如不服本判決，應於判決送達後20日內敘明上訴理由，向本院提
出上訴狀(應附繕本)，上訴於臺灣高等法院。其未敘述上訴理由
者，應於上訴期間屆滿後20日內向本院補提理由書「切勿逕送上
級法院」。
                                  書記官  楊貽婷
中    華    民    國   111    年    7     月    13    日
附錄本案論罪科刑法條全文：
毒品危害防制條例第10條
施用第一級毒品者，處6月以上5年以下有期徒刑。
施用第二級毒品者，處3年以下有期徒刑。